【裁判字號】    98,審易,179
【裁判日期】    980331
【裁判案由】    家暴恐嚇等
【裁判全文】
臺灣桃園地方法院刑事判決             98年度審易字第179號
公  訴  人  臺灣桃園地方法院檢察署檢察官
被      告  乙○○
上列被告因家暴恐嚇案件，經檢察官提起公訴（97年度偵字第
23996 號），本院訊問被告後，被告為有罪之陳述，經本院裁定
改依簡式審判程序，判決如下：
    主  文
乙○○施強暴於直系血親尊親屬，未成傷，處拘役伍拾日，如易
科罰金，以新臺幣壹仟元折算壹日。又以加害生命、身體之事，
恐嚇他人致生危害於安全者，處拘役伍拾日，如易科罰金，以新
臺幣壹仟元折算壹日。應執行拘役玖拾日，如易科罰金，以新臺
幣壹仟元折算壹日。
    事  實
一、乙○○係甲○○及丙○○之子，為家庭暴力防治法第3條第3
    款所稱之家庭成員。於民國97年8月24日晚間9時許，在桃園
    縣平鎮市○○街161號住處，因細故與丙○○發生爭執，竟
    進而基於恐嚇之犯意，手持菜刀直指丙○○並恫稱：「你不
    要一直念，再念我就砍下去！」等語（台語），以此危害生
    命、身體之事恐嚇丙○○，使其心生畏懼，致生危害於生命
    、身體安全。詎乙○○仍心有不滿，另基於施強暴於直系血
    親尊親屬之犯意，持棍棒上樓，將甲○○拉出房間後，即猛
    力將之推到牆角，並持棍棒欲毆打甲○○，因甲○○阻擋而
    未成傷。
二、案經甲○○、丙○○訴由桃園縣政府警察局平鎮分局報請臺
    灣桃園地方法院檢察署檢察官偵查起訴。
    理  由
一、本件被告所犯係死刑、無期徒刑、最輕本刑為三年以上有期
    徒刑以外之罪，其於準備程序中就被訴事實為有罪之陳述，
    經法官告知簡式審判程序之旨，並聽取公訴人及被告之意見
    後，本院依刑事訴訟法第273條之1第1 項規定裁定進行簡式
    審判程序，合先敘明。
二、證據：
（一）被告乙○○於本院審理中之自白。
（二）告訴人甲○○於警詢之證述；告訴人丙○○、證人徐秋霞
      於偵訊中之證述。
三、據上論斷，應依刑事訴訟法第273 條之1 第1 項、第299 條
    第1 項前段、第310 條之2 ，家庭暴力防治法第2 條第2 項
    、刑法第281 條、第305 條、第41條第1 項前段、第51條第
    5 款，刑法施行法第1 條之1 第1 項、第2 項前段，判決如
    主文。
四、如不服本判決，得於判決書送達之翌日起10日內，以書狀敘
    述理由，向本院提出上訴。
本案經檢察官洪景明到庭執行職務。
中    華    民    國    98    年     3    月   31     日
                    刑事庭  法  官  林孟宜
以上正本證明與原本無異。
                            書記官  洪明媚
中    華    民    國    98    年     3    月   31     日
附錄本案論罪科刑法條：
中華民國刑法第281條
（加暴行於直系血親尊親屬罪）
施強暴於直系血親尊親屬，未成傷者，處 1 年以下有期徒刑、拘
役或 5百元以下罰金。
中華民國刑法第305條
（恐嚇危害安全罪）
以加害生命、身體、自由、名譽、財產之事，恐嚇他人致生危害
於安全者，處 2 年以下有期徒刑、拘役或 3 百元以下罰金。


司法院資訊處製作；財團法人民間司法改革基金會備份。
